【裁判字號】    95,訴緝,15
【裁判日期】    950417
【裁判案由】    毒品危害防制條例
【裁判全文】
臺灣彰化地方法院刑事判決              95年度訴緝字第15號
公  訴  人  臺灣彰化地方法院檢察署檢察官
被      告  甲○○
上列被告因違反毒品危害防制條例案件，經檢察官提起公訴（94
年度毒偵字第4055號），於本院準備程序中，被告就被訴事實為
有罪之陳述，經本院合議庭裁定依簡式審判程序審理，並判決如
下：
    主  文
甲○○連續施用第一級毒品，累犯，處有期徒刑捌月，扣案之第
一級毒品海洛因壹包（重零點貳公克），沒收銷燬之，注射針筒
壹支，沒收之。
    事  實
一、甲○○於民國八十六年間曾因煙毒及違反麻醉藥品管理條例
    案件，經本院判處有期徒刑三年四月、五月，應執行有期徒
    刑三年五月確定，經送監執行，於九十年四月十三日假釋付
    保護管束出監，至九十一年八月十八日假釋期滿未經撤銷，
    以已執行完畢論。又因施用毒品案件，經送觀察、勒戒後，
    認有繼續施用毒品之傾向，復經裁定令入戒治處所施以強制
    戒治一年，於九十二年十一月二十四日執行完畢釋放。竟仍
    不知悔改，復於前開強制戒治執行完畢釋放後五年內，基於
    施用第一級毒品海洛因之概括犯意，自九十三年三月起，至
    九十四年八月六日止，在其位於彰化縣鹿港鎮○○里○○路
    ○段二八八巷五十七號之住處、前開住處之後巷內等地，以
    將海洛因摻水溶解後，再以針筒注射手臂血管之方式，連續
    施用第一級毒品海洛因多次，施用頻率約為每一天施用一次
    。嗣為警查獲，並扣得第一級毒品海洛因一包（重０‧二公
    克），及其所有、供施用毒品所用之注射針筒一支。
二、案經彰化縣警察局鹿港分局報告臺灣彰化地方法院檢察署檢
    察官偵查起訴。
    理  由
一、被告於準備程序中，就被訴事實為有罪之陳述，且所犯係死
    刑、無期徒刑、最輕本刑為三年以上有期徒刑以外之罪，經
    本院合議庭依刑事訴訟法第二百七十三條之一第一項之規定
    ，裁定由法官一人獨任進行簡式審判程序，先此敘明。
二、訊據被告對於上揭犯罪事實坦承不諱，且其到案後經警採集
    尿液送驗結果，確呈嗎啡陽性反應（施用海洛因者會在其體
    內代謝為嗎啡成分殘留，並經由尿液排出），有彰化縣衛生
    局煙毒尿液檢驗成績書一紙附卷可稽，扣案之白色粉末一包
    ，確呈嗎啡、海洛因反應無訛，有彰化縣警察局鹿港分局毒
    品初步檢驗報告單一紙可證，足徵被告自白與事實相符。而
    被告前因施用毒品案件，經送觀察、勒戒後，認有繼續施用
    毒品之傾向，復經裁定令入戒治處所施以強制戒治一年，於
    九十二年十一月二十四日執行完畢釋放一節，有臺灣高等法
    院被告前案紀錄表可證，本案事實已臻明確，被告犯行，洵
    堪認定。
三、查被告前因施用毒品案件，經強制戒治執行完畢釋放後，五
    年內再施用第一級毒品海洛因，核其所為，係犯毒品危害防
    制條例第十條第一項之施用第一級毒品罪。其為供自己施用
    之目的而持有上開毒品，其於施用前後持有海洛因之低度行
    為，應為施用之高度行為所吸收，不另論罪。又其先後多次
    施用第一級毒品犯行，時間緊接，方法相同，觸犯構成要件
    相同之罪名，係基於概括犯意反覆為之，為連續犯，應依刑
    法第五十六條規定以一罪論，並加重其刑。其有如事實欄所
    載之犯罪紀錄，有臺灣高等法院被告前案紀錄表可證，其於
    受有期徒刑之執行完畢，五年以內再犯本件有期徒刑以上之
    罪，為累犯，應依刑法第四十七條之規定加重其刑，並遞加
    之。公訴人雖僅就被告自九十三年三、四月間某日起，至九
    十四年八月五日十九、二十時許止，連續施用第一級毒品海
    洛因之犯行，提起公訴，然被告其餘如事實欄所載多次施用
    第一級毒品之犯行，因與起訴部分具有連續犯之裁判上一罪
    關係，為起訴效力所及，本院自應併予審理。爰審酌被告曾
    因施用毒品案件接受強制戒治後，猶不思戒絕，革除陋習，
    仍再犯本件施用第一級毒品犯行，素行不佳，惟坦承犯行，
    態度良好，再兼衡被告犯罪之動機、目的、手段、品行、生
    活狀況、智識程度等一切情狀，量處如主文所示之刑。扣案
    之第一級毒品海洛因一包（重○‧二公克），應依毒品危害
    防制條例第十八條第一項前段，沒收銷燬之。注射針筒一支
    ，係被告所有、供其施用第一級毒品海洛因所用之物，業據
    被告自承在卷，應依刑法第三十八條第一項第二款規定，沒
    收之。
據上論斷，應依刑事訴訟法第二百七十三條之一第一項、第二百
九十九條第一項前段，毒品危害防制條例第十條第一項、第十八
條第一項前段，刑法第十一條前段、第五十六條、第四十七條、
第三十八條第一項第二款，判決如主文。
本案經檢察官何蕙君到庭執行職務。
中    華    民    國    95    年    4     月    17    日
                  刑事第二庭          法  官    王昌鑫
以上正本證明與原本無異。
如不服本判決，應於判決送達後十日內向本院提出上訴狀 (須附
繕本 )。
中    華    民    國    95    年    4     月    18    日
                                      書記官    陳文俊
附錄本案論罪科刑法條全文：
毒品危害防制條例第10條
施用第一級毒品者，處 6 月以上 5 年以下有期徒刑。
毒品危害防制條例第18條
查獲之第一、二級毒品及專供製造或施用第一、二級毒品之器具
，不問屬於犯人與否，均沒收銷燬之；查獲之第三、四級毒品及
製造或施用毒品之器具，無正當理由而擅自持有者，均沒入銷燬
之。但合於醫藥、研究或訓練之用者，得不予銷燬。


司法院資訊處製作；財團法人民間司法改革基金會備份。
